【裁判字號】    97,訴,5268
【裁判日期】    980122
【裁判案由】    毒品危害防制條例
【裁判全文】
臺灣板橋地方法院刑事判決              97年度訴字第5268號
公  訴  人  臺灣板橋地方法院檢察署檢察官
被      告  甲○○
                    樓
                    （另案在臺灣臺北監獄臺北分監執行中）
上列被告因違反毒品危害防制條例案件，經檢察官提起公訴（97
年度毒偵字第8225號），因被告於本院準備程序中為有罪之陳述
，經合議庭裁定由受命法官獨任進行簡式審判程序，判決如下：
    主  文
甲○○施用第一級毒品，累犯，處有期徒刑拾月。
    事  實
一、甲○○前因施用毒品案件，經本院以九十年度毒聲字第二五
    八五號裁定送觀察、勒戒後，因認無繼續施用毒品傾向，於
    民國九十年七月六日釋放出所，並由臺灣板橋地方法院檢察
    署檢察官於九十年七月十六日以九十年度毒偵字第二六一六
    號為不起訴處分確定。復因施用毒品案件，經本院以九十一
    年度重簡字第四○九號刑事簡易判決判處有期徒刑六月，於
    九十一年五月十日判決確定。另因竊盜、違反毒品危害防制
    條例等案件，分別經本院以九十四年度易字第一四九一號刑
    事判決判處有期徒刑一年五月，於九十五年七月七日判決確
    定、以九十四年度訴字第二八一九號刑事判決判處有期徒刑
    一年，嗣經臺灣高等法院以九十五年度上訴字第一四九○號
    撤銷原判決，判處有期徒刑一年四月，於九十五年七月十七
    日判決確定、經本院以九十五年度簡字第二八三四號刑事簡
    易判決判處有期徒刑五月，於九十五年十一月二十七日判決
    確定，嗣上開各罪均經減刑，並定應執行刑為有期徒刑一年
    六月確定，於九十六年十月十八日縮刑期滿執行完畢（致使
    本件構成累犯）。詎其猶不知悔改，於前次觀察、勒戒執行
    完畢後，五年內再犯上開施用毒品案件經法院判處罪刑確定
    後，復於九十七年九月二日下午六時三十分許在臺北縣三重
    市○○○路八一巷二六弄十六號五樓住處，以將海洛因用水
    稀釋後置入針筒內施打之方式，施用第一級毒品海洛因一次
    。嗣於九十七年九月三日中午十二時許，在臺北縣三重市○
    ○○路一五八號前為警查獲，並採集其尿液送驗而查知上情
    。
二、案經臺北市政府警察局大同分局報告臺灣板橋地方法院檢察
    署檢察官偵查起訴。因甲○○於本院準備程序中為有罪之陳
    述，經本院合議庭裁定以簡式審判程序審理。
    理  由
一、訊據被告甲○○對於前揭犯罪事實均坦承不諱，經查：
（一）被告經警採尿送台灣尖端先進生技醫藥股份有限公司以酵
      素免疫分析法篩檢、氣相層析質譜儀分析法確認，檢驗結
      果認該尿液呈嗎啡陽性反應，此有該公司九十七年九月十
      二日濫用藥物檢驗報告、尿液檢體委驗單各一份附卷可稽
      （見偵查卷第四頁、第五頁）。又海洛因施用入人體後水
      解還原成嗎啡，再循嗎啡之代謝方式排出體外，業據行政
      院衛生署藥物食品檢驗局以七三藥檢壹字第○三○二二一
      號函說明綦詳，且尿液中能否驗出嗎啡陽性反應，與其投
      與量、投與途徑、採尿時間、個人體質及檢測方法之靈敏
      度有關，國外曾有文獻報導注射六毫克之海洛因鹽酸鹽，
      其代謝物嗎啡之平均可檢出時限約為二十六小時，亦經行
      政院衛生署藥物食品檢驗局於八十一年九月八日以（八一
      ）藥檢壹字第八一一四八八五號函釋明在案。前揭尿液檢
      驗報告載明係以GC/MS （即氣相層析質譜儀分析法）方法
      作為確認檢驗之方式，而該方法之原理係檢品經氣化後，
      通過層析管分離純化，再將純化後之成分循序送入質譜儀
      做個別鑑定。因質譜儀所測定之圖譜，在化學上被公認具
      有指紋特性，故可據以完全判定該檢品係為何種化合物。
      是以氣相層析質譜儀（GC/MS） 作藥物及其代謝產物之定
      性及定量分析，幾乎不會有偽陽性反應產生，此經台北榮
      民總醫院於八十三年四月七日以八三北總內字第三○五九
      號函釋明在案。準此被告應有在前揭犯罪時間施用第一級
      毒品海洛因之行為甚明。
（二）被告前有如事實欄所載因施用毒品案件，經法院裁定送觀
      察、勒戒，因認無繼續施用毒品傾向於九十年七月六日釋
      放出所後，五年內再犯如事實欄所載施用毒品案件經法院
      判處罪刑確定，有臺灣高等法院院被告前案紀錄表一份在
      卷可按，復為本件施用第一級毒品海洛因，是本件事證明
      確，被告犯行洵堪認定，應予依法論科。
二、按海洛因屬於毒品危害防制條例第二條第二項第一款所規定
    之第一級毒品，核被告施用海洛因之行為，係犯毒品危害防
    制條例第十條第一項之施用第一級毒品罪。其持有毒品之低
    度行為，應為施用毒品之高度行為所吸收，不另論罪。又被
    告有如事實欄所載刑事科刑及執行紀錄，有臺灣高等法院被
    告前案紀錄表一份在卷可憑，其受有期徒刑之執行完畢後，
    五年以內故意再犯本件有期徒刑以上之罪，為累犯，應依刑
    法第四十七條第一項之規定加重其刑。本院審酌被告施用毒
    品，足以戕害其身心，滋生其他犯罪，惡化治安，嚴重損及
    公益，且被告前曾犯施用毒品罪，業經觀察、勒戒及刑事執
    行完畢，仍未戒斷其施用毒品之惡習，竟再為本件施用毒品
    犯行，顯見其不思悔改，而其施用毒品行為於本質上係屬自
    我戕害行為，反社會性之程度應屬較低，及其犯後坦承犯行
    態度尚稱良好等一切情狀，量處如主文所示之刑，以資懲儆
    。至扣案海洛因十包、針筒十三支、分裝袋一百零四只、電
    子磅秤一台等物，被告堅詞否認為其所有，同時為警查獲之
    另案被告張亨勇於警詢時亦供稱係伊所有，應屬另案之重要
    證物，且乏其他積極事證足以證明與被告前揭犯行有關，爰
    不於本案宣告沒收，併此敘明。
據上論斷，應依刑事訴訟法第二百七十三條之一第一項、第二百
九十九條第一項前段，毒品危害防制條例第十條第一項、第二十
三條第二項，刑法第十一條前段、第四十七條第一項，判決如主
文。
本案經檢察官謝岳龍到庭執行職務。
中    華    民    國    98    年    1     月    22    日
                刑事第十二庭    法  官  劉  安  榕
以上正本證明與原本無異。
如不服本判決，應於判決送達後10日內敘明上訴理由，向本院提
出上訴書狀（應附繕本），上訴於臺灣高等法院；未敘述上訴理
由者，應於上訴期間屆滿後20日內向本院補提理由書（均須按他
造當事人之人數附繕本），切勿逕送上級法院。
                                書記官  陳  盈  真
中    華    民    國    98    年    1     月    22    日
附錄本案論罪科刑法條全文：
毒品危害防制條例第10條
施用第一級毒品者，處六月以上五年以下有期徒刑。
施用第二級毒品者，處三年以下有期徒刑。


司法院資訊處製作；財團法人民間司法改革基金會備份。
